# 瑞华研究丨问题1-4-31-4-3（因工厂搬迁导致的员工辞退补偿的确认、计量和列报）

提问人：lv1025280320 时间：2020-07-29 15:35:00
①在重组义务确认日确认相关的预计负债后，如果如果 20132013 年内已经签订不可撤销的离职补偿协议，则在 2013 年末应把相应的补偿金额从“预计负债”科目转入“应付职工薪酬——辞退福利”科目（其中对于将在一年后支付的部分，在报表上列报为“其他非流动负债”）；如果 2013 年内离职补偿协议虽已签署，但员工仍有““反悔权反悔权””的，的，则相应的补偿金额在 2013 年末仍在“预计负债”科目核算。 两种情形计入不同科目的考虑是什么，因为在有““反悔权反悔权””的情的情况下只是估计金额具有不确定性？②该案例的重组义务补偿费会计核算计入“营业外支出”而不是管理费用？
微信截图_20200729153120.png
(88.21 KB, 下载次数: 12)
前天 15:31 上传
CPA郭老师讲义

回答人：chenyiwei
1 、可以这样理解，在不同报表项目中列报的原因，一方面是金额还存在不确定性，另一方面由于离职补偿尚未最终确定，还不是一项确定的需支付辞退福利的义务。
2 、因为这是企业重组事项的一部分，所以可以整体上计入营业外支出。